# 关于商业银行现金等价物

提问人：bestxulin 时间：2016-11-27 11:21:23
请问，商业银行现金流量表中的现金及等价物包括哪些？商业银行会有哪些使用受限制的货币资金？存放中央银行的存款准备金算做现金等价物吗？

回答人：chenyiwei
一般包括：存放中央银行款项（不包括法定准备金）、原到期日在 3 个月内的存放同业款项及拆出资金、原到期日在 3 个月内的买入返售金融资产等。

提问人：xdinah 时间：2017-08-08 11:07:36
请问陈老师：讲解 2010 中现金流量表章节提及： "（六）存放中央银行和同业款项净增加额 本项目反映商业银行本期存放于中央银行以及境内外金融机构的款项的净增加额。本项目可以根据“存放中央银行款项”、“存放同业”等科目的记录分析填列。"“（二）现金流量的列示 通常情况下，现金流量应当分别按照现金流入和现金流出总额列报，从而全面揭示企业： 2 ．金融企业的有关项目，主要指期限较短、流动性强的项目。对于商业银行而言，主要包括短期贷款发放与收回的贷款本金、活期存款的吸收与支付、同业存款和存放同业款项的存取、向其他金融企业拆入拆出资金等净额；对于保险公司而言，主要包括再保险业务收到或支付的现金净额；对于证券公司而言，主要包括自营证券和代理业务收到或支付的现金净额等。”
是否可以理解为：
在编制现金流量表时，对存放同业的判断，如果到期日在 3 个月之日，即作为：现金等价物。如果在 3 个月以外，因期限较短、流动性强，月末编制现金流量表按净额列示？

回答人：chenyiwei
3 个月以内存放同业可以作为现金。超出 3 个月的，不属于现金及现金等价物，应作为投资活动。如果报告期内变动较为频繁，笔数较多的，也可以按净额列报现金流量。